# 被投资公司计提DTA和长投减值的问题

提问人：colynnchiu 时间：2018-01-15 16:26:27
被投资公司目前亏损的情况下， 5 年的盈利预测未来有盈利预期，因而长投未进行减值。请问在复核被投资公司的报表时，对于累计亏损计提递延所得税资产是否应该和该盈利预测保持一致？如果基于未来有盈利，对长投不计提减值，但是不确定盈利的规模是否可以覆盖目前的累亏，故不计提递延所得税资产？

回答人：chenyiwei
在此情况下，长期股权投资的可收回金额测算与所得税会计中可抵扣亏损相关递延所得税资产确认所需的未来应纳税所得额预测，虽然口径不完全相同，但仍存在紧密的逻辑上的联系，除了明确可识别的口径差异以外，两者不应出现明显矛盾。 通常情况下，如果基于未来盈利，对长期股权投资不计提减值准备（可收回金额大于账面价值），则通常也就意味着未来可产生足够多的应纳税所得额，两者对证据的确定性程度要求也是类似的。当然也可能存在特殊情况，例如虽然预计未来有盈利，但盈利都是来源于国内居民企业的股息红利等免税收入，那么这种情况下未来仍不会有足够多的应纳税所得额，因而不确认递延所得税资产。